【裁判字號】    95,上易,21
【裁判日期】    950330
【裁判案由】    竊盜
【裁判全文】
臺灣高等法院高雄分院刑事判決          95年度上易字第21號
上  訴  人
即  被  告  丙○○
上列上訴人因竊盜案件，不服臺灣高雄地方法院94年度易字第12
37號中華民國94年9 月26日第一審判決（起訴案號：臺灣高雄地
方法院檢察署94年度速偵字第1075號，移送台灣高雄地方法院併
案審理案號：94年度偵字第16210 號），提起上訴，本院判決如
下：
     主  文
上訴駁回。
     事  實
一、丙○○與楊政宇（由台灣高雄地方法院同案另結）共同基於
    意圖為自己不法所有之犯意聯絡，於民國94年6 月10日（原
    判決誤載為14日）14時45分許，在高雄縣鳥松鄉○○村○○
    路旁某處，由楊政宇選定鄭炳耀所有交由丁○○使用，停放
    路旁編號349 號停車格（高雄長庚醫院後門）之車牌號碼YT
    -8682 號自用小客車為行竊目標後，即由楊政宇負責把風，
    丙○○持其所有客觀上對人之生命、身體安全構成威脅，具
    有危險性可供兇器使用之螺絲起子1 支，破壞上開自用小客
    車右前座之車窗後（毀損部分，未據提出告訴）竊取該車內
    之黑色旅行背包1 個、灰黑色旅行背包1 個（價值約新台幣
    2,000 元），得手後尚未離去之際，經巡邏警員發覺，丙○○即將竊得之前揭背包2 個丟棄在編號349 號停車格附近地
    上，並將作案用之螺絲起子1 支丟入高雄長庚醫院後門圍牆
    內，嗣於同日14時50分許，經警在高雄縣鳥松鄉○○村○○
    路旁停車格編號349 號查獲丙○○與楊政宇，並扣得丙○○
    丟棄之上開背包2 個，及於高雄長庚醫院後門圍牆內扣得丙○○所有供竊盜所用之螺絲起子1 支。丙○○復承前揭概括
    犯意，於94年7 月13日13時40分許，在高雄市三民區○○○
    路560 巷口，持其所有客觀上對人之生命、身體安全構成威
    脅，具有危險性可供兇器使用之螺絲起子2 支，連續破壞乙○○所有停放路旁之車牌號碼7T-7931 號自用小客車左前座
    之車窗後（毀損部分，未據提出告訴），及林蘭枝所有交由
    甲○○使用，停放路旁之車牌號碼3180-GJ 號自用小客車右
    前座之車窗後（毀損部分，未據提出告訴），分別竊得乙○○所有置於車內之零錢197 元及甲○○所有置於車內之零錢
    210 元、油票3 張（價值75元），得手後正欲離去之際，為
    警當場查獲，並自丙○○褲子左側口袋內起出竊得之零錢40
    7 元、油票3 張，及自丙○○身上扣得其所有供犯罪使用之
    螺絲起子2 支，始查悉上情。
二、案經高雄縣政府警察局仁武分局報請臺灣高雄地方法院檢察
    署檢察官聲請簡易判決處刑及高雄市政府警察局三民第二分
    局報請臺灣高雄地方法院檢察署檢察官移送台灣高雄地方法
    院併案審理。
    理  由
壹、程序方面：
    本件上訴人即被告丙○○所犯係死刑、無期徒刑、最輕本刑
    為3 年以上有期徒刑以外之罪，其於準備程序中就被訴事實
    為有罪之陳述，經法官告知簡式審判程序之旨，並聽取公訴
    人、被告之意見後，本院認為適宜進行簡式審判程序，合先
    敘明。
貳、實體方面：
一、上揭事實，業據上訴人即被告丙○○於警詢、偵查中、原審
    及本院審理時坦承不諱，核與證人即被害人丁○○、乙○○
    、甲○○於警詢中指訴之情節相符，且有贓物認領保管單3
    紙、查獲現場照片14張、贓物照片2 張附卷可稽及螺絲起子
    3 支扣案可佐，足見被告前開自白與事實相符，犯行明確，
    洵堪認定。
二、扣案之螺絲起子3 支，均為鐵製材質，質地堅硬，前端尖銳
    ，此有照片4 張附卷可稽，且被告既能使用上開螺絲起子破
    壞被害人丁○○、乙○○、甲○○之前揭自用小客車車窗，
    足見其客觀上足以危害人之生命、身體，依社會通常觀念為
    可供兇器使用之物。核被告所為，係犯刑法第321 條第1 項
    第3 款攜帶兇器竊盜罪。其竊取被害人丁○○財物部分，與
    同案被告楊政宇有犯意之聯絡及行為之分擔，應論以共同正
    犯；又被告先後3 次攜帶兇器竊盜犯行，時間緊接，手法相
    同，所犯為構成要件相同之罪，顯係基於概括犯意反覆為之
    ，為連續犯，應依刑法第56條之規定，論以一罪，並加重其
    刑。又公訴人雖僅就被告竊取被害人丁○○財物部分之犯罪
    事實提起公訴，惟被告竊取被害人乙○○、甲○○財物部分
    之犯罪事實，與前揭起訴部分具有連續犯之裁判上一罪關係
    ，本院自應併予審理。
三、原審認被告罪證明確，因而適用刑事訴訟法第299 條第1 項
    前段，刑法第28條、第56條、第321 條第1 項第3 款、第38
    條第1 項第2 款規定，並審酌被告有前科紀錄，此有台灣高
    等法院被告前案紀錄表1 紙在卷可憑，素行不佳，先後3 次
    攜帶兇器，破壞他人車窗竊取財物，危害社會治安非輕，惟
    念其犯後始終坦承犯行，犯後態度良好，各次所竊財物價值
    非鉅，竊得之財物均已發還被害人，實害減輕等一切情狀，
    量處有期徒刑1 年；並敘明扣案之螺絲起子3 支，係被告所
    有供其犯罪所用之物，業經被告於原審時陳明在卷，依刑法
    第38條第1 項第2 款之規定宣告沒收。其認事用法，核無不
    合，量刑亦屬允當。被告上訴意旨以原審量刑過重，指摘原
    判決不當，為無理由，應予駁回。
據上論斷，應依刑事訴訟法第368條，判決如主文。
本案經檢察官王登榮到庭執行職務。
中    華    民    國    95    年    3     月    30    日
                  刑事第六庭  審判長法  官  王憲義
                                    法  官  張盛喜
                                    法  官  李璧君
以上正本證明與原本無異。
不得上訴。
中    華    民    國    95    年    3     月    30    日
                                    書記官  唐奇燕
附錄本判決論罪科刑法條：
中華民國刑法第321條：
犯竊盜罪而有左列情形之一者，處 6 月以上、 5 年以下有期徒
刑：
一、於夜間侵入住宅或有人居住之建築物、船艦或隱匿其內而犯
    之者。
二、毀越門扇、牆垣或其他安全設備而犯之者。
三、攜帶兇器而犯之者。
四、結夥3 人以上而犯之者。
五、乘火災、水災或其他災害之際而犯之者。
六、在車站或埠頭而犯之者。
前項之未遂犯罰之。


司法院資訊處製作；財團法人民間司法改革基金會備份。
